# 请教陈版！

提问人：chen-jiao 时间：2015-12-17 21:33:39
我公司对A公司有一笔债权，假如是 10 元，A公司由于出现财务困难无法偿还，便将其拥有的一套价值 12 元的房产进行抵偿我方拥有的债权 10 ，我方是不是需要确认 2 元的营业务收入？假如我方又给了其 3 元用于支付该房屋以后年度的物管费，并且约定如果两年后此房产无法出售给第三方，我方不承担物管费，那么，我方支付的这 3 元做账时是否应该作为其他应收款-A核算？接下来承担的物管费是否计入管理费用冲抵其他应收款-A？当然这前提是两年后我方能将房屋出售给第三方。然后，如果我方无法将房产出售给第三方，那么我方先前已经计入管理费用冲抵的其他的应收款是否应该作为前期差错更正？或者不更正，将已经记账的管理费用-物管费再确认为营业外收入，然后在挂其他应收款？

回答人：chenyiwei
1 、因为你公司对A并未作出让步，故不属于债务重组，建议按原债权账面价值 10 元对该房屋进行初始计量。 2 、预付以后年度的物业管理费可以先计入长期待摊费用（假设受益期一年以上，下同），在受益期内分摊计入各年度费用。如果后续确定因为 2 年内无法出售而不承担物业管理费的，则在确定无须承担该支出时确认对对方的其他应收款，并冲减当期管理费用（不做前期差错更正处理）。

提问人：zhs7403 时间：2015-12-19 11:54:02
陈老师，我理解此处固定资产按照 4 号准则以公允价值作为初始计量似乎也无不妥？

回答人：chenyiwei
一般理解放弃债务的账面价值就是新资产的取得成本。当然这个问题可以讨论，在一些完成时间较长的交易中，例如房地产的产权置换方式的拆迁补偿，可能以取得开发产品时的公允价值计量比较妥当。